【裁判字號】    97,訴,398
【裁判日期】    970529
【裁判案由】    違反毒品危害防制條例
【裁判全文】
臺灣新竹地方法院刑事判決               97年度訴字第398號
公  訴  人  臺灣新竹地方法院檢察署檢察官
被      告  甲○○
                    現於臺灣新竹監獄另案執行中
上列被告因違反毒品危害防制條例案件，經檢察官提起公訴（97
年度毒偵字第748號），本院依簡式審判程序判決如下：
    主  文
甲○○施用第一級毒品，累犯，處有期徒刑壹年；減為有期徒刑
陸月，如易科罰金，以新臺幣壹仟元折算壹日。
    事  實
一、甲○○曾於民國91年間因違反毒品危害防制條例案件，經臺
    灣桃園地方法院以91年度訴字第996 號判決判處有期徒刑8
    月確定，於93年6 月8 日執行完畢。
二、甲○○前於88年間因施用毒品案件，經本院以88年度毒聲字
    第192 號裁定送勒戒處所觀察、勒戒後，因認有繼續施用毒
    品傾向，再經本院以88度毒聲字第1649號裁定令入戒治處所
    施以強制戒治，嗣因執行屆滿3 月，成效良好，而經本院以
    89年度毒聲字第483 號裁定停止戒治，所餘戒治期間付保護
    管束，旋因其於保護管束期間，違反保護管束應遵守事項情
    節重大，而經本院以89年度毒聲字第1213號裁定撤銷停止戒
    治，所餘戒治期間，令入戒治處所施以強制戒治，並於89年
    12月21日執行期滿，並經臺灣新竹地方法院檢察署檢察官於
    以90年度戒毒偵字第1 號不起訴處分確定。復因施用毒品案
    件，經臺灣桃園地方法院以91年度毒聲字第449 號裁定令入
    戒治處所施以強制戒治，嗣因執行屆滿3 月，成效良好，經
    臺灣桃園地方法院以91年度毒聲字第3028號裁定停止戒治，
    所餘戒治期間付保護管束，而於91年11月13日出所，旋因其
    於保護管束期間，違反保護管束應遵守事項情節重大，而經
    臺灣桃園地方法院以92年度毒聲字第530 號裁定撤銷停止戒
    治，所餘戒治期間，令入戒治處所施以強制戒治，於92年2
    月24日期滿執行完畢，此部分施用毒品犯行，並經臺灣桃園
    地方法院以91年度訴字第996 號判決判處有期徒刑8 月確定
    。又於93年間，因施用第一級毒品案件，經臺灣彰化地方法
    院以93年度訴字第628 號判決判處有期徒刑11月確定。另於
    94年間，因施用第一級毒品案件，經臺灣雲林地方法院以94
    年度訴字第601 號判決判處有期徒刑11月確定。上開2 案件
    ，並經臺灣雲林地方法院以96年度聲減字第64號裁定分別減
    為有期徒刑5 月15日、5 月15日確定。再於95年間，因施用
    第一級毒品案件，經本院以96年度訴字第69號判決判處有期
    徒刑1 年2 月確定，並經本院以96年度聲減字第1997號裁定
    減為有期徒刑7 月確定。復於96年間，因施用第一級毒品案
    件，經本院以96年度訴字第264 號判決判處有期徒刑1 年2
    月，並減為有期徒刑7 月確定。
三、甲○○猶不知悔改，並未戒除毒癮，於上開強制戒治執行完
    畢釋放後之5 年內，基於施用第一級毒品海洛因解癮之犯意
    ，於96年3 月27日下午1 、2 時許，在新竹市○○路127 巷
    16號住所，以將海洛因摻於礦泉水置放於針筒內注射血管之
    方式非法施用第一級毒品海洛因1 次，經警於同日19時30分
    許持搜索票執行搜索新竹市○○路127 巷16號時查獲甲○○
    在場，得其同意採集尿液送驗結果，檢出毒品嗎啡陽性反應
    ，始悉上情。
四、案經新竹市警察局第三分局報請台灣新竹地方法院檢察署檢
    察官呈請台灣高等法院檢察署檢察長令轉臺灣雲林地方法院
    檢察署檢察官呈請台灣高等法院檢察署檢察長令轉臺灣新竹
    地方法院檢察署檢察官偵查起訴。
    理  由
一、本件被告所犯施用毒品罪，係非死刑、無期徒刑、最輕本刑
    為3 年以上有期徒刑之罪，被告於本院準備程序進行中，就
    被訴事實為有罪之陳述，經本院合議庭認合於刑事訴訟法第
    273 條之1 第1 項之規定，裁定進行簡式審判程序，合先敘
    明。
二、訊據被告對於上開犯罪事實，於本院準備程序、審理中均自
    白認罪，而被告為警查獲所採集之尿液經送昭信科技顧問股
    份有限公司檢驗結果，呈海洛因經人體代謝後之嗎啡陽性反
    應，此有真實姓名代號對照表、昭信科技顧問股份有限公司
    出具之濫用藥物尿液檢體檢驗報告附卷可稽。是認被告上開
    自白內容應與事實相符，其施用第一級毒品海洛因犯行，堪
    予認定。
三、甲○○前於88年間因施用毒品案件，經本院以88年度毒聲字
    第192 號裁定送勒戒處所觀察、勒戒後，因認有繼續施用毒
    品傾向，再經本院以88度毒聲字第1649號裁定令入戒治處所
    施以強制戒治，嗣因執行屆滿3 月，成效良好，而經本院以
    89年度毒聲字第483 號裁定停止戒治，所餘戒治期間付保護
    管束，旋因其於保護管束期間，違反保護管束應遵守事項情
    節重大，而經本院以89年度毒聲字第1213號裁定撤銷停止戒
    治，所餘戒治期間，令入戒治處所施以強制戒治，並於89年
    12月21日執行期滿，並經臺灣新竹地方法院檢察署檢察官於
    以90年度戒毒偵字第1 號不起訴處分確定。復因施用毒品案
    件，經臺灣桃園地方法院以91年度毒聲字第449 號裁定令入
    戒治處所施以強制戒治，嗣因執行屆滿3 月，成效良好，經
    臺灣桃園地方法院以91年度毒聲字第3028號裁定停止戒治，
    所餘戒治期間付保護管束，而於91年11月13日出所，旋因其
    於保護管束期間，違反保護管束應遵守事項情節重大，而經
    臺灣桃園地方法院以92年度毒聲字第530 號裁定撤銷停止戒
    治，所餘戒治期間，令入戒治處所施以強制戒治，於92年2
    月24日期滿執行完畢，此部分施用毒品犯行，並經臺灣桃園
    地方法院以91年度訴字第996 號判決判處有期徒刑8 月確定
    。又於93年間，因施用第一級毒品案件，經臺灣彰化地方法
    院以93年度訴字第628 號判決判處有期徒刑11月確定。另於
    94年間，因施用第一級毒品案件，經臺灣雲林地方法院以94
    年度訴字第601 號判決判處有期徒刑11月確定。上開2 案件
    ，並經臺灣雲林地方法院以96年度聲減字第64號裁定分別減
    為有期徒刑5 月15日、5 月15日確定。再於95年間，因施用
    第一級毒品案件，經本院以96年度訴字第69號判決判處有期
    徒刑1 年2 月確定，並經本院以96年度聲減字第1997號裁定
    減為有期徒刑7 月確定。復於96年間，因施用第一級毒品案
    件，經本院以96年度訴字第264 號判決判處有期徒刑1 年2
    月，並減為有期徒刑7 月確定等情，有臺灣高等法院被告前
    案紀錄表、在監在押全國紀錄表在卷可按，被告於上開強制
    戒治執行完畢後5 年內再犯本案施用第一級毒品犯行，自應
    依法予以論科。
四、核被告甲○○所為，係犯毒品危害防制條例第10條第1 項之
    施用第一級毒品罪。其持有第一級毒品海洛因之低度行為，
    為施用第一級毒品海洛因之高度行為所吸收，不另論罪。被
    告有如事實欄一所述之有期徒刑執行紀錄，有臺灣高等法院
    被告前案紀錄表1 份附卷可稽，其於上開有期徒刑執行完畢
    後5 年內，再故意犯本件有期徒刑以上之罪，應依刑法第47
    條第1 項，論以累犯，並加重其刑。爰審酌被告無視法令之
    禁止，前已因施用毒品案件，經裁定觀察勒戒後，仍施用足
    以導致精神障礙及生命危險之成癮性毒品，顯無悔改之意，
    兼以施用毒品所生危害以自戕健康為主，及其犯後坦承犯行
    等一切情狀，量處如主文前段所示之刑。又被告本次犯行之
    犯罪時間在96年4 月24日以前，且非屬中華民國九十六年罪
    犯減刑條例第3 條第1 項規定之限制減刑之罪，依同條例第
    2 條第1 項第3 款規定，減其刑期二分之一，並諭知易科罰
    金之折算標準。
五、據上論斷，應依刑事訴訟法第273 條之1 第1 項、299 條第
    1 項前段，毒品危害防制條例第10條第1 項，刑法第11條前
    段、第41條第1 項前段、第47條第1 項，中華民國九十六年
    罪犯減刑條例第2 條第1 項第3 款、第7 條、第9 條，判決
    如主文。
本案經檢察官楊仲萍到庭執行職務。
中    華    民    國    97    年    5    月    29     日
                        刑事第二庭  法  官  李毓華
以上正本證明與原本無異。
如不服本判決應於收受本判決後10日內向本院提出上訴書狀，上
訴書狀應敘述具體理由。上訴書狀未敘述上訴理由者，應於上訴
期間屆滿後20日內補提理由書狀於本院 (均須按他造當事人之人
數附繕本 )「切勿逕送上級法院」。
中    華    民    國    97    年    5     月    29    日
                                    書記官  陳美利
附錄本案論罪科刑法條全文：
毒品危害防制條例第10條第1項：
施用第一級毒品者，處6月以上5年以下有期徒刑。


司法院資訊處製作；財團法人民間司法改革基金會備份。
